【裁判字號】    92,交聲,171
【裁判日期】    921203
【裁判案由】    違反道路交通管理處罰條例聲明異議
【裁判全文】
臺灣雲林地方法院交通事件裁定                    九十二年度交聲字第一七一號
    移 送機 關  臺北市交通事件裁決所
    異 議人 即
    受 處分 人  甲○○
右列受處分人因違反道路交通管理處罰條例案件，對於移
月二十七日北市裁三字第裁二二－ＡＸＸ０二八五一三號裁決處分，聲明異議，本院
裁定如左：
        主  文
異議駁回。
        理  由
一、聲明異議意旨略以：異議人駕駛自小客車欲左轉進入長興街五七巷時是小心緩慢
    駕駛，同時非常注意車前狀況，因異議人是大學老師，故十分留心駕駛安全，當
    時正當完成左轉之際，預備小心行駛在地面崎嶇不平之門口道路時，車後一陣尖
    銳煞車聲，對方撞上異議人右後車門接近保檢桿處，依此完全無法證明異議人轉
    彎車未讓直行車之情節，由於對方是大學生，知道自己車速過快而肇事，原本請
    求異議人不報警處理，異議人基於依法保障雙方之故，堅持請警方及救護車前來
    處理，事後亦已達成和解，裁決書之處罰實有過當處罰之虞，因無證據證明異議
    人違反道路交通安全規則，故聲明異議。
二、經查：異議人於民國九十二年五月二十日上午十一時五十分許，駕駛車號ＣＧ－
    七四二五號自小客車，行經台北市○○街左轉長興街五七巷口時，因「轉彎車不
    讓直行車先行」、「違反道路交通安全規則肇事致人受傷」，違反道路交通管理
    處罰條例第四十八條第一項第六款、第六十一條第三項（裁決書記載第一款應係
    贅繕）之規定，經執勤員警舉發並移由移送機關裁處罰鍰新台幣九百元，吊扣駕
    照三個月，並記違規點數一點等情，有舉發違規通知單、移送機關裁決書在卷可
    參。
三、異議人雖以上情抗辯，但異議人於上述時地駕車由西向東行駛至五七巷左轉時，
    其自小客車右後側車門與對向車道直行之車號ＢＬＣ－一九六號重型機車（駕駛
    人柯乃文）車前頭發生碰撞，致異議人右側車門後葉子板撞痕凹，柯乃文機車前
    車頭撞痕內擠破，異議人未受傷，柯乃文因而受有雙腳擦傷、臉部撞傷等情，為
    異議人、柯乃文二人於警訊時陳述甚明，有交通事故談話紀錄表在卷可參，並有
    警方製作之道路交通事故現場圖、道路交通事故補充資料表附卷可憑。異議人雖
    認其已完成左轉動作，然依據上述現場圖顯示，異議人自小客車之尾端距離道路
    中心線尚有約一點八公尺，車尾距離巷口起始線約有三˙五公尺，車頭進入巷口
    部分約有一˙一公尺，顯然異議人之車身大部分仍佔據車道，難謂已完成左轉進
    入巷口之動作。又據現場圖顯示，柯乃文駕駛之機車遺留至碰撞地點間之煞車痕
    長有五˙五公尺，依據「汽車煞車距離、行車速度及道路摩擦係數對照表」判斷
    ，柯乃文騎乘機車之車速應在三十公里至三十五公里之間，可認其車速不快，未
    違規定。柯乃文復於警方訪談時陳稱：其直行至肇事處時，突然有部自小客車左
    轉進入五七巷，我見狀緊急煞車，但仍發生碰撞，自小客車是突然左轉，我以為
    他要直行等語，有上述談話紀錄表可稽。由上可見柯乃文是以正常速度行駛，其
    之所以緊急煞車，當係突見異議人之車輛突然左轉所致，且若非其採取緊急煞車
    之措施，以上開機車速度及異議人左轉之情況，信機車碰撞自小客車之處絕非在
    自小客車車尾右後側，而係在自小客車右側中間或前側位置，異議人認其已完成
    左轉動作，由此亦可認非屬事實。再以柯乃文騎乘機車之上述車速觀之，乃一般
    車速，並未違規，又係正常行駛於車道上，異議人竟疏而未見該機車於對向車道
    前來即行左轉，當然是轉彎車未讓直行車先行，有違道路交通安全規則第六款之
    規定，其認左轉時未見對向車道有車，係柯乃文騎乘機車過快前來衝撞自小客車
    車尾云云，自不足取。另異議人雖已柯乃文達成和解，惟其違反道路交通安全規
    則致柯乃文受傷之事實，仍屬存在，自不能因上述和解而得免除交通違規之行政
    處罰。
四、綜上，本件異議為無理由，應與駁回。
據上論斷，應依道路交通管理處罰條例第八十七條第二項、道路交通案件處理辦法第
十九條，裁定如主文。
中      華      民      國      九十二      年      十二    月    三    日
                                         臺灣雲林地方法院刑事第五庭
                                             法  官  侯廷昌
右正本證明與原本無異。
如不服本裁定，應於裁定送達後五日內向本院提出抗告狀。
                                             書記官  黃秋萍
中      華      民      國      九十二      年      十二    月    三    日


司法院資訊處製作；財團法人民間司法改革基金會備份。
